臺灣彰化地方法院刑事判決　　　　　　　　　　　　九十二年度易字第一三九八號
　　公　訴　人　臺灣彰化地方法院檢察署檢察官
　　被　　　告　丙○○
右列被告因妨害自由等案件，經檢察官提起公訴（九十二年度偵字第八一二三號），
本院判決如左：
    主  文
丙○○以加害身體、自由之事，恐嚇他人致生危害於安全，處拘役伍拾玖日，如易科
罰金以參佰元折算壹日；又公然侮辱人，處拘役貳拾日，如易科罰金以參佰元折算壹
日。應執行拘役柒拾日，如易科罰金以參佰元折算壹日。
    事  實
一、丙○○與乙○○係兄弟關係，甲○○○則為乙○○之配偶，丙○○與乙○○二人
    因遺產土地糾紛及燃燒垃圾等問題，平日即相處不睦，於民國九十二年八月三十
    一日下午，因乙○○復於彰化縣福興鄉○○村○○街五之四十九號自宅燃燒廢棄
    物，丙○○報警處理後因不滿警察處理結果，竟於九十二年八月三十一日下午三
    時許至當晚十一時止，至上址乙○○住處門外公眾得出入之場所，與乙○○、甲○○○發生口角，而於氣憤之餘，竟基於公然侮辱之犯意，接續以「幹你娘」之
    穢語公然侮辱乙○○及甲○○○，以貶抑乙○○及甲○○○之社會評價；復另行
    起意，於九十二年八月三十一日晚間某時，在上址乙○○住處，向乙○○、甲○○○以臺語嚇稱：「要將乙○○『ㄅ一ㄚˋ鳥仔巴』」等語，並將其所有車輛停
    放於乙○○住處外通行道路一端，本人則站立於另一端，嚇稱要讓乙○○不能出
    門從事計程車駕駛工作，以此加害身體、自由之事，恐嚇乙○○、甲○○○二人
    ，使其等均因而心生畏懼，致生危害於安全，並由乙○○報警而查知上情。
二、案經乙○○訴由彰化縣警察局鹿港分局報告及甲○○○訴由臺灣彰化地方法院檢
    察署檢察官偵查起訴。
    理  由
一、訊據被告丙○○固自承曾於上揭時地與告訴人乙○○、甲○○○發生爭執等情，
    惟矢口否認涉有上開犯行，辯稱伊未對乙○○罵「幹你娘」，因為乙○○在上開
    地點燒電線，伊才以臺語隨口說要把乙○○「ㄅ一ㄚˋ鳥仔巴」，而伊將車停在
    農路一邊，係為了倒垃圾，並無以此方法恐嚇之意云云。經查，右揭犯罪事實，
    業據證人即告訴人丙○○於本院審理時證述：被告於九十二年八月三十一日下午
    三時起至當天晚上十一時許，陸續在其住家門外鐵門旁，對其等辱罵「幹你娘」
    ，而當天晚上，因之前燒垃圾糾紛未獲解決，又到其住家門前說要『將其ㄅ一ㄚ
    ˋ鳥仔巴』，且將車擋住門，當時其及甲○○○均在住家庭院內，其因還有家人
    ，怕被告放火，且不讓其外出工作，故聽聞後心中會害怕等語（見本院九十三年
    二月三日審判筆錄），核與證人即告訴人甲○○○於本院審理時證述：九十二年
    八月三十一日當天下午三點，因被告通知警察處理其家燒垃圾事宜，待警察離去
    後，被告很生氣，就一直對其等罵『幹你娘』，後來被告有先到警局做筆錄，趁
    隙溜回家中，對其及丙○○說『要將乙○○ㄅ一ㄚˋ鳥仔巴』，並將車停在其住
    家門前產業道路一側，人站在另一側等語相符（見本院九十二年二月三日審判筆
    錄），而被告於本院審理時亦自承確曾隨口以臺語說「要把乙○○『ㄅ一ㄚˋ鳥
    仔巴」等語，足信為真實。被告雖執前詞置辯，惟查，被告辯稱未以「幹你娘」
    罵證人乙○○、甲○○○云云，顯與證人乙○○、甲○○○證述相悖，而證人乙○○、甲○○○雖亦係本案告訴人，惟依卷存證據資料內並無任何積極證據足以
    證明證人乙○○、甲○○○上開證述係屬虛偽，亦無足以令人顯信證人證述為不
    可採之品性證據或前科證據存在，且證人乙○○、甲○○○均係在具結負偽證罪
    處罰之心理壓力下，仍為上開一貫之陳述，應認證人乙○○、甲○○○前開證述
    非虛，是被告上開所辯，顯與事證不符，應係事後卸責之詞，不足採信。至被告
    雖請求傳喚證人丁○○欲證明告訴人乙○○有放電電人及燃燒塑膠品等，惟查證
    人丁○○所得證明之事項，顯與本件待證事實無重要關係，依刑事訴訟法第一百
    六十三條之二規定，本院認無傳訊必要，附此敘明。本件事證明確，被告犯行堪
    以認定，應予依法論科。
二、查被告以「要將乙○○『ㄅ一ㄚˋ鳥仔巴』」等語及攔路一端並稱「不讓乙○○
    出門工作」等語之加害身體、自由之事，致告訴人乙○○、甲○○○心生畏懼，
    而生危害安全，並在不特定人得出入共聞之大門外，以穢語『幹你娘』對告訴人
    乙○○、甲○○○辱罵，貶抑其等之社會評價，核其所為，係犯刑法第三百零五
    條之恐嚇危害安全罪及同法第三百零九條第一項之公然侮辱罪。被告當日從下午
    三時許至當晚十一時止，先後多次辱罵『幹你娘』之行為，係基於同一公然侮辱
    犯意下之接續行為，應只論以一罪。又被告之恐嚇危害安全行為及公然侮辱行為
    ，均係以一行為同時侵害告訴人乙○○、甲○○○之法益，均屬同種想像競合犯
    ，依刑法第五十五條前段規定，各應從一恐嚇危害安全罪及公然侮辱罪處斷。被
    告犯上開二罪間，犯意各別，罪名不同，應分論併罰之。至公訴人雖就告訴人
    甲○○○遭辱罵及恐嚇部分及被告於九十二年八月三十一日下午三時後至當晚
    十一時止接續對告訴人乙○○、甲○○○公然辱罵「幹你娘」等事實未經起訴書
    敘明，然因該部分與已經起訴書敘明且判決有罪判決部分，有想像競合之裁判上
    一罪及接續之實質上一罪關係，自應併予審判，附此敘明。爰審酌被告犯後尚無
    悔意，且未能坦承犯行，惟其係因長期無法忍受告訴人乙○○燃燒廢棄物致犯本
    罪，且其素行尚佳，此有臺灣高等法院被告全國前案紀錄表一份在卷可稽等一切
    情狀，核情量處如主文所示之刑，並定應執行刑，且均諭知易科罰金之折算標準
    。
據上論斷，應依刑事訴訟法第二百九十九條第一項前段，刑法第三百零五條、第三百
零九條第一項、第五十五條、第五十一條第六款、第四十一條第一項前段，罰金罰鍰
提高標準條例第一條前段、第二條，判決如主文。
本案經檢察官吳怡盈到庭執行職務
中      華      民      國    九十三    年      二      月     十七     日
                                臺灣彰化地方法院刑事第三庭
                                    審判長法官  余仕明
                                    法      官  游秀雯
                                    法      官  簡婉倫
右正本證明與原本無異。
如不服本判決，應於送達後十日內向本院提出上訴狀( 須附繕本 )。
告訴人或被害人對於判決如有不服具備理由請求檢察官上訴者，其上訴期間之計算係
以檢察官收受判決正本之日期為準。
                                    法院書記官  陳麗津
中      華      民      國    九十三    年      二      月     十八     日
刑法第三百零五條
以加害生命、身體、自由、名譽、財產之事恐嚇他人，致生危害於安全者，處二年以
下有期徒刑、拘役或三百元以下罰金。
刑法第三百零九條
公然侮辱人者，處拘役或三百元以下罰金。
以強暴犯前項之罪者，處一年以下有期徒刑、拘役或五百元以上罰金。
